【裁判字號】    91,簡上,95
【裁判日期】    920107
【裁判案由】    竊盜
【裁判全文】
台灣苗栗地方法院刑事判決                          九十一年度簡上字第九五號
    上  訴  人  臺灣苗栗地方法院檢察署檢察官
    被      告  丙○○
右列上訴人因被告竊盜案件，不服本院九十一年度苗簡字第七三０號中華民國九十一
年八月二十六日第一審判決（聲請案號：臺灣苗栗地方法院檢察署九十一年度偵字第
二五六八號），提起上訴，及移送併辦審理（臺灣苗栗地方法院檢察九十一年度偵字
第三三五六號、第三五二五號、第三七四二號），本院管轄之第二審合議庭判決如左
：
    主      文
原判決撤銷。
丙○○共同連續竊盜，處有期徒刑陸月，如易科罰金，以參佰元折算壹日。
    事      實
一、丙○○基於意圖為自己不法所有之概括犯意，先後於（一）民國九十一年六月二
    十一日上午十一時許，在苗栗縣大湖鄉新開村四鄰二四之一號倉庫內，徒手竊取
    甲○○所有之大貨車避震鋼板及挖土機履帶各三片（合計價值約新臺幣【下同】
  三千九百元）得手，嗣於翌日（即二十二日）上午八時四十分許，在苗栗縣大湖
    鄉苗栗縣警察局大湖分局南湖派出所前，為警攔檢查獲。（二）復與藍文欽（由
    檢察官另案偵辦中）承上揭竊盜之犯意聯絡，於同年八月十四日零時三十分許，
    由藍文欽駕駛其所有之車號ＬＴ─四五五一號自用小貨車搭載丙○○，共同至榮
    電公司位於苗栗縣大湖鄉新開村三鄰存放材料空地前，由丙○○在車上把風，推
    由藍文欽下車徒手竊取榮電公司所有存放於上開地點之電纜線合計一百五十公斤
    （價值約五千元），竊得後由丙○○與藍文欽共同將竊得電纜線搬上上揭自用小
    貨車，嗣於同日上午十一時許，在苗栗縣大湖鄉省道台三線法雲寺路口，經苗栗
    縣警察局大湖分局泰安分駐所員警查獲。（三）復承上揭竊盜之概括犯意，於同
    年九月一日上午十時三十分許，至苗栗縣大湖鄉義和村十四鄰盛興八十三號旁，
    徒手竊取陳春蓮所有之「褐色工字鐵」約五十公斤（價值約二千五百元），得手
    後以其騎乘之車號ＩＣＵ─六九０號機車載運，嗣於同日上午十一時三十分許，
    丙○○騎乘上揭機車行經苗栗縣公館鄉福基村八鄰二二０號前，經苗栗縣警察局
    苗栗分局福基派出所員警查獲，始查悉上情。
二、案經苗栗縣警察局大湖分局報請臺灣苗栗地方法院檢察署檢察官偵查起訴暨苗栗
    縣警察局大湖分局、苗栗分局報請臺灣苗栗地方法院檢察署檢察官移送併辦審理
    理      由
一、右揭事實，業據被告丙○○於本院審理中坦承不諱，並據證人湯彭相於警訊時證
    述屬實，核與被害人甲○○、榮電公司管理員乙○○、陳春蓮於警訊中指述失竊
    情節相符，並有贓物認領保管單三紙、照片四幀附卷可稽，是被告上揭自白確與
    事實相符。從而，本件事證明確，被告右揭竊盜犯行應堪認定，應予依法論科。
二、核被告所為，係犯刑法第三百二十條第一項之竊盜罪。被告與案外人藍文欽就右
    揭事實（二）之竊盜犯行，有犯意之聯絡及行為之分擔，均為共同正犯。又公訴
    人起訴意旨雖未敘及被告右揭事實（二）、（三）之竊盜犯行（臺灣苗栗地方法
    院檢察署九十一年度偵字第三三五六號、第三五二五號、第三七四二號移送併辦
    部分），惟被告上揭部分犯行與檢察官起訴部分，具有連續犯之裁判上一罪之關
    係，屬同一事實，而為起訴效力所及，並據公訴人於本院審理中當庭請求併予審
    理，本院自應併與審理判決，附此敘明。被告上開先後三次竊盜犯行，時間緊接
    ，犯罪構成要件相同，顯係基於概括犯意反覆為之，應依連續犯之規定，論以一
    罪，並加重其刑。原判決以被告涉犯竊盜罪，處有期徒刑二月，如易科罰金以三
    百元折算一日，固非無見，惟漏未審酌上開移送併辦部分，尚有未洽，上訴人上
    訴意旨據以指摘原判決不當，為有理由，自應由本院合議庭撤銷改判。爰審酌被
    告未有犯罪前科，有台灣高等法院檢察署刑案紀錄簡覆表一紙附卷可參，足見其
    素行尚稱良好，本件竊盜動機、目的、次數、犯後於本院審理中坦承犯行，知所
    悔悟，且受害法益共計約一萬一千四百元，尚非鉅大及被告犯後態度良好等一切
    情狀，量處如主文所示之刑，並諭知易科罰金之折算標準，以示懲儆。
據上論斷，應依刑事訴訟法第四百五十五條之一第一項、第三項、第三百六十九條第
一項前段、第三百六十四條、第二百九十九條第一項前段，刑法第二十八條、第五十
六條、第四十一條第一項前段，罰金罰鍰提高標準條例第一條前段、第二條，判決如
主文。
本案經檢察官吳義聰到庭執行職務。
中      華      民      國    九十二    年      一      月      七      日
                                     臺灣苗栗地方法院刑事第二庭
                審判長法  官  詹  日  賢
                                               法  官  黃  建  都
                                               法  官  吳  炳  桂
右正本證明與原本無異。
本件不得上訴。
                                               書記官  楊  慧  萍
中      華      民      國    九十二    年      一      月      八      日
附錄本判決論罪科刑法條全文：
刑法第三百二十條第一項：
意圖為自己或第三人不法之所有，而竊取他人之動產者，為竊盜罪，處五年以下有期
徒刑、拘役或五百元以下罰金。


司法院資訊處製作；財團法人民間司法改革基金會備份。
